臺灣高等法院刑事附帶民事訴訟判決　　 94年度附民字第107號
原　　　告　甲○○○
被　　　告　乙○○
　　　　　　丙○○
上列被告因傷害案件（本院94年度上易字第1055號），原告提起
附帶民事訴訟，請求損害賠償，本院判決如下：
   主  文
被告應連帶給付原告新臺幣拾陸萬零貳佰玖拾柒元，及自民國九
十四年七月九日起至清償日止，按年息百分之五計算之利息。
原告其餘之訴駁回。
本判決第一項於原告以新台幣伍萬元為被告供擔保後，得假執行
。
原告其餘假執行之聲請駁回。
   事  實
甲、原告方面：
一、聲明：(一)被告乙○○及丙○○應連帶給付原告新臺幣（下同
    ）200 萬元及自起訴狀繕本送達被告翌日起至清償日止，按
    年息百分之五之利息。(二)原告願供擔保請准宣告假執行。
二、陳述：原告甲○○○與其夫林水順共赴被告丙○○任職之楊
    東坡皮膚科診所向被告丙○○追討欠款，被告丙○○隨即打
    電話聯絡被告乙○○前來，被告乙○○到場後即與原告甲○○○夫婦發生爭執，爭執時，為債務人之被告乙○○及丙○○夫婦既未還款，竟猶動手打人，因而致使原告甲○○○除
    右肩及左手受有傷害外，並因此造成原告甲○○○精神上之
    傷害，因而得到憂鬱症，實難回復，影響生活起居，無法正
    常生活，為此提起本件附帶民事訴訟，請求被告乙○○及丙○○連帶賠償醫療費用1萬4千零4元、慰撫金100萬元、接骨
    師3 萬元、自助餐損失59萬元、肢體殘障40萬元及利息，並
    請准供擔保宣告假執行。
三、證據：臺安醫院醫療費用收據 9紙、臺北市立聯合中興醫院
    住院醫療費用證明書及門診醫療費用證明書各乙紙。
乙、被告方面：
一、聲明：原告之訴及假執行之聲請均駁回。
二、陳述：被告乙○○及丙○○並無毆打原告甲○○○，原告甲○○○受傷與渠等無關。
   理  由
一、刑事附帶民事訴訟之判決，應以刑事訴訟判決所認定之事實
    為據，刑事訴訟法第五百條定有明文。
二、本件原告甲○○○主張被告乙○○及丙○○有上揭共同傷害
    事實，已經本院刑事判決認定在案，有本院94年上易字第10
    05號判決書可按。而依民法第184條第1項規定：「因故意或
    過失，不法侵害他人之權利者，負損害賠償責任。故意以背
    於善良風俗之方法，加損害於他人者亦同」﹔同法第 185條
    第 1項規定：「數人不法侵害他人之權利者，連帶負損害賠
    償責任，不能知其中孰為加害者，亦同」；又同法第 195條
    第 1項前段規定：「不法侵害他人之身體、健康、名譽、自
    由、信用、隱私、貞操，或不法侵害其他人格法益而情節重
    大者，被害人雖非財產上之損害，亦得請求賠償相當之金額
    。」，查本件原告甲○○○主張被告乙○○及丙○○傷害其
    身體，致使其受有右肩挫傷、左手遠端橈骨骨折等傷害，因
    而先後前往臺安醫院及臺北市立聯合中興醫院接受診療，而
    分別支出之醫療費用為3190元及7107元，有原告甲○○○提
    出之臺安醫院醫療費用收據、臺北市立聯合中興醫院住院醫
    療費用證明書及門診醫療費用證明附於本院卷可考，此屬原
    告甲○○○因醫療上所必需之費用，依法自應予准許，至原
    告甲○○○前往臺安醫院診療所生之醫療費用雖為計5999元
    ，然其中僅3190元係原告甲○○○實際支出，其餘2809元係
    臺安醫院向健保局申報之費用，原告甲○○○自僅得就其實
    際支出之金額求償，逾此部分部分之醫療費用請求，尚非有
    理由；至一般為證明醫院經診斷之結果而向醫院申請之診斷
    證明書費用，並非屬醫療行為所必需，又原告甲○○○所受
    之右肩挫傷及左手遠端橈骨骨折傷害，已先後前往臺安醫院
    及臺北市立聯合中興醫院診療，其並無提出曾前往何接骨師
    接受接骨治療之憑據，又原告甲○○○並無因本件傷害而致
    肢體殘障之情事，是原告甲○○○併以提出請求被告賠償診
    斷證明書費960元、接骨費用3萬元及肢體殘障40萬元等費用
    ，自難准許，又依原告甲○○○所述其子經營自助餐店，其
    因而在該自助餐店幫忙，則原告甲○○○既係無償在該自助
    餐店幫忙，縱受有上述傷害而無法前往該自助餐店幫忙，原
    告甲○○○並未因而受有何工作損失，而其子經營之自助餐
    店仍得繼續營業，並未因之受有何影響，是原告甲○○○請
    求被告賠償其子之自助餐店損失59萬元，實非有據；至原告
    甲○○○請求被告乙○○及丙○○連帶賠償精神慰撫金 100
    萬元，經本院斟酌兩造身分、經濟能力、社會地位、被告乙○○及丙○○對原告甲○○○傷害之情節、原告甲○○○所
    受之傷勢及因而所受之痛苦，認原告甲○○○就被告乙○○
    及丙○○傷害其身體所得請求賠償之精神慰撫金以15萬元為
    當。
三、綜上所述，原告甲○○○所得請求被告乙○○及丙○○連帶
    賠償之金額為 16萬零297元，在此範圍其並請求自起訴狀繕
    本送達翌日即94年7月9日起至清償日止，依年息百分之 5計
    算之利息，洵屬有據，應予准許，逾此部分之請求，為無理
    由，應予駁回。而原告甲○○○陳明願供擔保，聲請宣告假
    執行，就其勝訴部分，核無不合，爰酌定原告甲○○○應提
    供 5萬元擔保金額准許之。至原告甲○○○敗訴部分，其假
    執行之聲請，因失所附麗，應予駁回。
據上論結，依刑事訴訟法第490條前段、第491條第10款、第 502
條第1項、第2項，民事訴訟法第390條第2項，判決如主文。
中　　華　　民　　國　　94　　年　　7 　　月　　22　　日
　　　　　　　　　臺灣高等法院刑事第八庭
                                審判長法　官　吳　敦
　　　　　　　　　　　　　　　　　　  法　官  沈宜生
　　　　　　　　　　　　　　　　　　  法　官  張傳栗
以上正本證明與原本無異。
原告如不服本判決應於收受送達後十日內向本院提出上訴書狀，
其未敘述上訴之理由者並得於提起上訴後十日內向本院補提理由
書（均須按他造當事人之人數附繕本）。
被告不得上訴。
                                      書記官　秦慧榮
中　　華　　民　　國　　94　　年　　7 　　月　　22　　日
